【裁判字號】    97,易,1475
【裁判日期】    970623
【裁判案由】    傷害
【裁判全文】
臺灣臺北地方法院刑事判決              97年度易字第1475號
公  訴  人  臺灣臺北地方法院檢察署檢察官
被      告  甲○○
上列被告因傷害案件，經檢察官提起公訴（97年度偵字第8304號
），本院判決如下：
    主  文
甲○○傷害人之身體，處拘役貳拾日，如易科罰金，以新臺幣壹
仟元折算壹日。
    犯罪事實
一、甲○○曾與乙○○同居數年，迄民國九十七年二月四日間，
    始搬離臺北縣石碇鄉烏塗村蛇舌子八─八號之乙○○住處，
    二人具有家庭暴力防治法第三條第二款所定之家庭成員關係
    。嗣於九十七年三月四日上午七時許，乙○○因有擋土牆工
    程之事，需甲○○協助工人處理，乃致電邀其前來，並於甲
    ○○即將抵達之際，再次致電請其攜帶除草機前來，惟因甲
    ○○接獲此通電話時，已將近抵達乙○○住處大門外，遂覺
    不耐，旋於乙○○開啟大門時，二人即就同居期間所購買物
    品之所有權歸屬發生爭執，甲○○因覺難堪受辱，竟憤而基
    於傷害之故意，徒手猛然推打乙○○胸口，使其失去重心跌
    坐地上，因而受有胸部挫傷及腰部挫傷之傷害。
二、案經乙○○訴由臺北縣政府警察局新店分局報請臺灣臺北地
    方法院檢察署檢察官偵查起訴。
    理    由
一、證據能力部分：按被告以外之人於審判外之陳述，經當事人
    於審判程序同意作為證據，法院審酌該言詞陳述或書面陳述
    作成時之情況，認為適當者，雖不符合刑事訴訟法第一百五
    十九條之一至一百五十九條之四之例外情形，依同法第一百
    五十九條之五第一項規定，亦得為證據；又當事人、代理人
    或辯護人於法院調查證據時，對於傳聞證據表示「沒有意見
    」、「不用再傳喚詰問」，而未於言詞辯論終結前聲明異議
    ，則視為已有將該等傳聞證據採為證據之同意，刑事訴訟法
    第一百五十九條之五第二項亦有明定。本件後述作為認定犯
    罪事實之證據資料中，證人即告訴人乙○○於偵查中之陳述
    ，係以證人身分具結後所為，核與其他事證相符（詳如後述
    ），並無顯不可信之情況，復於本院審理時，以證人身分對
    其進行交互詰問（詳本院九十七年六月九日審判筆錄），業
    已保障被告之反對詰問權，而具有證據能力甚明；其餘書證
    部分，則經被告表示沒有意見（見本院卷第十二頁），且迄
    言詞辯論終結前，當事人亦未爭執其證據能力，本院斟酌其
    非非法取得，亦無證明力明顯過低之情形，且經於審判期日
    依法進行證據之調查、辯論，被告於訴訟上之程序權，已受
    保障，認均得採為證據，先予敘明。
二、訊據被告甲○○固供承於前開時、地，與告訴人乙○○發生
    口角，並有伸手頂住告訴人胸口，致告訴人跌坐地上之舉，
    惟矢口否認有何傷害犯意，辯稱係見告訴人情緒失控，才伸
    手頂住其胸口云云。
三、經查，前開事實，業據證人即告訴人乙○○結證在卷，並有
    臺北市立萬芳醫院九十七年三月二十四日萬甲字第一一七一
    七號診斷證明書一件在卷可憑（見偵查卷第十七頁），核與
    被告偵查中自白：「（問：為何推她？）言詞污辱，且交往
    過程我認為吃虧，一時氣憤，所以推她... 我用左手推她胸
    口，那裡是斜坡，她就坐下去，我推她一下。」等語大致相
    符（見偵查卷第四十頁）。被告於本院審理時，雖辯稱係見
    告訴人向其衝去，因而本能伸手云云（見本院卷第十七頁）
    ，然此不惟與證人即告訴人指訴之情節有異，且以被告自承
    其手勁甚大，體力狀態亦明顯優於告訴人之情況下（見本院
    卷第十四頁），若無對告訴人施以推打之意，儘可採取閃避
    阻擋方式，而無推打必要，佐以被告明知該處為斜坡，驟然
    施力自可使對方失去重心，跌倒受傷，被告於此狀態之下，
    伸手推打告訴人，自難認無傷害之認識；遑論告訴人於遭被
    告伸手推打後，不惟因此跌坐地上，受有腰部挫傷，胸部亦
    因直接受力而造成挫傷，有前開診斷證明書之記載可憑，益
    證被告施力非輕，其行為時具有傷害之故意甚明。被告空言
    否認傷害故意，核與前開事證有違，顯不足採。本件事證明
    確，被告犯行洵堪認定。
四、被告前與告訴人同居迄九十七年二月四日間，二人曾有同居
    關係，而為家庭暴力防治法第三條第二款所定之家庭成員；
    是核被告所為係犯刑法第二百七十七條第一項之傷害罪，亦
    屬家庭暴力防治法第二條第二項所稱之家庭暴力罪。爰審酌
    被告素行非惡，因與告訴人間結束同居關係後，諸多情感及
    財務糾紛演生口角衝突，一時氣憤，伸手推打告訴人，暨其
    所造成之傷害程度，及被告事後否認傷害意圖等一切情狀，
    量處如主文所示之刑，並諭知易科罰金之折算標準。
據上論斷，應依刑事訴訟法第二百九十九條第一項前段，刑法第
二百七十七條第一項、第四十一條第一項前段，刑法施行法第一
條之一，判決如主文。
本案經檢察官林達到庭執行職務。
中   華   民   國   九十七   年   六   月   二十三    日
                  刑事第十一庭  法  官  劉方慈
上正本證明與原本無異。
如不服本判決，應於判決送達後10日內向本院提出上訴狀（應抄
附繕本）。告訴人或被害人如對於本判決不服者，應具備理由請
求檢察官上訴，其上訴期間之計算係以檢察官收受判決正本之日
期為準。
                                書記官  林妙穗
中   華   民   國   九十七   年   六   月   二十三    日
附錄論罪法條：
中華民國刑法第277條
（普通傷害罪）
傷害人之身體或健康者，處 3 年以下有期徒刑、拘役或 1 千元以下罰金。
犯前項之罪因而致人於死者，處無期徒刑或 7 年以上有期徒刑；致重傷者
，處 3 年以上 10 年以下有期徒刑。


司法院資訊處製作；財團法人民間司法改革基金會備份。
